



+420705923491



vldslvvasilevic@gmail.com



Прага, 10100, Чешская республика

обо мне

Опытный профессионал, ориентированный на достижение результатов. К моим сильным сторонам относятся стратегическое мышление, аналитические навыки и способность эффективно работать в команде. Настойчивость ключевой элемент моего подхода к работе: я готов преодолевать трудности и искать решения независимо от вызовов. Постоянно стремлюсь к профессиональному развитию и открыт новым вызовам. Моя цель достижение высоких стандартов качества в своей работе, и я готов учиться и способствовать успеху команды.

ССЫЛКИ

Мое резюме:

https://vldslvvasilec.github.io/My-Rezume/#en

языки

Английский

Чешский

Русский

Украинский

водительское удостоверение

Категория водительского удостоверения

В

ЛИЧНЫЕ ДАННЫЕ

Дата рождения

25.11.1989

Национальность

Украина

Семейное положение

Женат

Владислав Шапошник

DEVELOPER JUNIOR

DEVELOPER JONIOR	
НАВЫКИ	
HTML	CSS
SASS	JavaScript
Python	SQL
GitHub	
ОПЫТ РАБОТЫ	
Складник Lkq.cz / Чешская Респуб.	лика Прага / март 2022 - апр. 2024
формирование заказов, конт	от в себя хранение товаров, эффективное роль качества и подготовку товаров к отправке ния бесперебойной и организованной цепи
Начальник смены	летровская область Парлограл

DTEK / Украина Днепропетровская область Павлоград / янв. 2015 - май 2021

1. Управление всеми процессами на предприятии по добыче угля с штатом 3000 сотрудников, включая управление работой. 2. Представление отчетов руководству о проведенных мероприятиях. 3. Проведение обучения сотрудников. 4. Организация процессов по предотвращению чрезвычайных ситуаций.

Мастер участка, электрик

DTEK / Украина Днепропетровская область Павлоград / май 2009 - янв. 2015

Управление персоналом. Обслуживание электромеханического оборудования и автоматизированных систем.

ОБРАЗОВАНИЕ

IT step academy / Чешская Республика Прага / 2024

Изучение HTML, CSS, Js, React, Python, SQL, Django

Бакалавр технических наук

Днепропетровский национальный горный университет Украины / Украина Днепр / 2013

Изучение технологических процессов, создание технической документации, разработка долгосрочных планов работ.

ХОББИ

В Свободное Время С Удовольствием Продолжаю Обучение, Всегда Стремясь Расширить Свои Знания И Навыки. Обожаю Проводить Время На Пешеходных Прогулках, Используя Их Как Возможность Для Анализа И Размышлений. Привлекает Красота Природы, Особенно Леса И Горы, Что Не Только Доставляет Удовольствие, Но И Вдохновляет.